

- Eidgenössisches Arztdiplom
- Eintrag im Medizinalberuferegister MedReg des BAG
- VSAO/FMH/SIWF Mitaliedschaft
- Tätigkeit als UA in der Schweiz
- · Sehr gute Deutschkenntnisse in Wort und Schrift (Goethezertifikat C1)

Ärztin mit praktischen und theoretischen Kompetenzen in der Diagnostik, Therapieplanung, umfassenden Patientenbetreuung. Klinische Erfahrung in unterschiedlichen Aspekten der Inneren Medizin bei der Führung von Patienten basierend auf klinisch problemorientiertem wissenschaftlichem Denken und evidenzbasierten ärztlichem Handeln.

Effizienz, Zuverlässigkeit, Sorgfältigkeit gehören zu meiner Arbeitsweise.

BERUFSERFAHRUNG

Volunteer für ukrainische Geflüchtete 2022 - 2023 CH

Unterassistentin 10.2020 - 07.2021

Diverse Spitäler (USZ, Waid, Hirslanden, Uster), CH

Innere Medizin, Spitalinternistin 08.2007 - 02.2015

Diverse Spitäle, BY

AUSBILDUNG

Online-Weiterbildungsstätte Hausarztmedizin 2024 Monvia Academy, CH Master Humanmedizin 2018 - 2022

Universität Zürich. CH

Bachelor Humanmedizin 2017 - 2018

Universität Zürich, CH

Deutsch als Fremdsprache, Stufe C1 2016 - 2017

ZHAW Angewandte Linguistik, CH

Fachärztin für Innere Medizin 2006 - 2007

Belarussische Staatliche Medizinische Universität, BY

Ärztin 2000 - 2006

Belarussische Staatliche Medizinische Universität. BY



Dr. med. Iryna Karpovich

Assistentärztin CH-Arztdiplom

4 27.05.1980

**** +41 76 451 56 26

• 8152 Opfikon, Schweiz

Download PDF

AZ SPRACHEN

Deutsch/Schweizerdeutsch

Englisch

Belarussisch

Russisch

INTERESSEN

Sport (Volleyball, Beachvolleyball, Crossfit, Ski-, Velofahren)

Reisen



 Eshmuminov, D., Karpovich, I., Kapp, J. et al. Pancreatic fistulas following distal pancreatectomy are unrelated to the texture quality of the pancreas Langenbecks Arch Surg 406, 729–734 (2021)